---
title: "Exercicis de la PRÀCTICA 3"
date: "`r Sys.Date()`"
output: html_document
---

```{r setup, include=FALSE}
knitr::opts_chunk$set(echo = TRUE)
dades_9000411_1704802 <- read.table('C4_dades_9000411_1704802.txt', header=TRUE, dec='.')
options(digits = 12)

```

## EXERCICI 1

Calculeu el coeficient de variació de Pearson de l'altura dels faigs sans en %, i.e.: doneu la resposta com 100CV.

```{r Ex1}
## fem subset de faigs
faigs <- subset(dades_9000411_1704802, arbre == 'F')
## fem un altre subset només amb els faigs sans
faigs_sans <- subset(faigs, salut == 'S') ## tot i que es pot fer aquest subset directament especificant les dues condicions salut i arbre, d'aquesta manera ja tenim faigs creat per a usos futurs
ex1 <- (sd(faigs_sans$alt)/abs(mean(faigs_sans$alt)))*100
print(ex1)

```


## EXERCICI 2

Determineu la recta de regressió del diàmetre respecte l'alçada en els roures. Quin és el diàmetre mitjà que prediu aquest model per a un roure de 17.84 m d'alçada?

```{r Ex2}
## fem subset de roures
roures <- subset(dades_9000411_1704802, arbre == 'R')
## determinem la recta de regressió
regroures_diam_alc <- lm(diam~alt, data = roures)
## fem la mitjana de la predicció amb una alçada de 17.84
ex2 <- mean(predict(regroures_diam_alc, new_data = 17.84))
print(ex2)
```

## EXERCICI 3

Sigui X una variable amb distribució normal amb mitjana 143 i desviació típica 17. Si P{X <= x} = 0.87255, quin és el valor de x?
```{r Ex3}
## calculem amb la funció per a la distribució normal amb les dades donades
ex3 <- qnorm(mean = 143, sd = 17, p = 0.87255)
print(ex3)
```

## EXERCICI 4
Escollim 139 arbres, a l'atzar i amb reemplaçament, entre els 1800. Calculeu la probabilitat que com a màxim 85 siguin roures.
```{r Ex4}
narbres <- 139 ## mida de la mostra
ntotal <- nrow(dades_9000411_1704802)
nroures_max <- 85 
p_roures <- nrow(roures)/ntotal ## probabilitat de que un arbre donat sigui roure
ex4 <- pbinom(q = nroures_max, size = narbres, prob = p_roures)
print(ex4)
```

## EXERCICI 5

Calculeu el 3er quartil (i.e.: percentil 75) del diàmetre dels faigs malalts
```{r Ex5}
faigs_malalts <- subset(faigs, salut == 'M')
ex5 <- quantile(faigs_malalts$diam, probs = 0.75)
print(ex5) ## mostra el percentil que hem calculat i el valor corresponent
```
