---
title: "Exercicis de la PRÀCTICA 5"
date: "`r Sys.Date()`"
output: html_document
---

```{r setup, include=FALSE}
knitr::opts_chunk$set(echo = TRUE)
options(digits = 12)
library(digest)
library(coda)
C5_dades_9000314_1704802 <- read.table('C5_dades_9000314_1704802.txt', header=TRUE, dec='.')
ddaaddeess <- C5_dades_9000314_1704802

```

## EXERCICI 1
Sigui X una variable amb distribució normal N, amb mitjana 169 i desviació típica 18.7. Calculeu la probabilitat P{|X - 150.5| >= 18}.

```{r Ex1}
## ex1 <- pnorm(mean = 169, sd = 18.7, q >= 18)
## print(ex1)
## error de comparació
```


## EXERCICI 2
Calculeu el valor absolut de la següent suma amb R, on s[i] és el valor de la variable "s" (de la taula de dades) corresponent al cas i.
(de i = 4 a i = 13:) S = Σ((s[i-3])*(i!*sin^3(i)))/2^i+i^2 

```{r Ex2}
sumaE2 <- 0
for (i in 4:13)
  sumaE2 <- sumaE2 + (((ddaaddeess$s[i - 3]) * (factorial(i) + sin(i)^3)) / (2^i + i^2))
ex2 <- sumaE2
print(sumaE2)
```

## EXERCICI 3
Calculeu la mediana de l'altura de tots els arbres.
```{r Ex3}
ex3 <- median(ddaaddeess$alt)
print(ex3)
```

## EXERCICI 4
Escollim 121 arbres, a l'atzar i amb reemplaçament, entre els 1800. Calculeu la probabilitat que com a màxim 74 siguin roures.
```{r Ex4}
roures <- subset(ddaaddeess, arbre == 'R')
narbres <- 121
nmaxroures <- 74
probRoures <- nrow(roures) / nrow(ddaaddeess)
ex4 <- pbinom(q = nmaxroures, size = narbres, prob = probRoures)
print(ex4)
```

## EXERCICI 5

El volum aproximat d'un arbre és el producte de (pi/4) de l'altura pel quadrat del diàmetre.
Trobeu la mediana del volum aproximat dels roures, en metres cúbics.

```{r Ex5}
volumsRoures <- (pi/4) * roures$alt * (roures$diam / 100 )^2
ex5 <- median(volumsRoures)
print(ex5)
```

## EXERCICI 6
En el BoxPlot d'una variable X, la caixa central representa els casos pels quals Q1 <= X <= Q3, on Q1 és el primer quartil de X i Q3 és el tercer quartil de X.
Dels arbres representats a la caixa central del BoxPlot del diàmetre de tots els arbres del bosc, quina proporció són roures sans? Doneu el resultat en tant per ú.
```{r Ex6}
## Determinem els quartils. Farem servir unname per extreure únicament el valor que cerquem a la funció quantile, ja que per defecte aquesta dóna el quantil calculat i el seu valor.
Q1 <- unname(quantile(ddaaddeess$diam,probs = 0.25))
Q3 <- unname(quantile(ddaaddeess$diam,probs = 0.75))
## Ara, fem subsets excloent els arbres fora d'aquests valors
arbresCaixaCentral <- subset(ddaaddeess, Q1 <= diam & diam <= Q3)
rouresSansCaixaCentral <- subset(arbresCaixaCentral, salut == 'S' & arbre == 'R')
## Determinem la proporció
ex6 <- nrow(rouresSansCaixaCentral) / nrow(arbresCaixaCentral)
print(ex6)
```

## EXERCICI 7 
El coeficient de variació de Pearson, CV, es defineix com el quocient entre la desviació típica corregida i el valor absolut de la mitjana. 
Calculeu el coeficient de variació de Pearson de l'altura dels roures malalts en %, i.e.: doneu la resposta com 100CV.
```{r Ex7}
rouresMalalts <- subset(roures, salut == 'M')
CV <- (sd(rouresMalalts$alt) / abs(mean(rouresMalalts$alt)))
ex7 <- 100 * CV
print(ex7)
```

## EXERCICI 8
En el conjunt dels roures, quin és el nombre de valors diferents de la variable diàmetre?
```{r Ex8}
diamUnicsRoures <- unique(roures$diam)
ex8 <- length(diamUnicsRoures)
print(ex8)
```

## EXERCICI 9
Quina proporció dels roures (en percentatge) tenen altura superior o igual a la mitjana de les altures dels roures?
```{r Ex9}
rouresGrans <- subset(roures, alt >= (mean(roures$alt)))
ex9 <- 100 * nrow(rouresGrans) / nrow(roures) 
print(ex9)
```

## EXERCICI 10
Determineu la recta de regressió del diàmetre respecta l'alçada en els faigs. Quin és el diàmetre mitjà que prediu aquest model per a un faig de 13.36m d'alçada?
```{r Ex10}
faigs <- subset(ddaaddeess, arbre == 'F')
regressioFaigsDiamAlc <- lm(diam~alt, data = faigs)
ex10 <- mean(predict(regressioFaigsDiamAlc, new_data = 13.36))
print(ex10)
```
